臺灣基隆地方法院刑事判決　
110年度交簡上字第31號
上  訴  人  
即  被  告  何清松


上列上訴人即被告因過失傷害案件，不服本院基隆簡易庭於民國
110年10月28日所為110年度基交簡字第286號第一審刑事簡易判
決（聲請簡易判決處刑案號：110年度調偵字第139號)，提起上
訴，本院第二審合議庭判決如下：
    主  文
原判決撤銷。
何清松駕駛汽車行經行人穿越道不依規定讓行人優先通行而犯過
失傷害罪，處有期徒刑2月，如易科罰金，以新臺幣1千元折算1
日，緩刑2年。
    事  實
何清松於民國109年10月13日下午2時26分許，駕駛車號000-0000
號計程車，沿基隆市仁愛區光二路往成功一路方向行駛，駛至光
二路與成功一路口欲左轉彎，本應注意車前狀況，以及注意行近
行人穿越道，遇有行人穿越時，無論有無交通指揮人員指揮或號
誌指示，均應暫停讓行人先行通過，卻疏未注意行人鄭玉真已沿
左側行人穿越道由對向穿越成功一路，即貿然左轉，因而左側車
身撞及鄭玉真，致鄭玉真受有頭部及下背部挫傷之傷害。
    理  由
一、認定事實所憑之證據及理由： 
    前揭事實，業據被告何清松於檢察事務官詢問及本院審理時
    坦認屬實，核與告訴人鄭玉真於警詢時證述之事故經過相符
    ，並有道路交通事故現場圖、道路交通事故調查報告表、被
    告之行車紀錄畫面截圖、GOOGLE街景照片及告訴人之基隆長
    庚紀念醫院診斷證明書可以證明。又依道路交通安全規則第
    94條第3項、第103條第2項規定，汽車行駛時，駕駛人應注
    意車前狀況，且汽車行經行人穿越道，遇有行人穿越時，無
    論有無交通指揮人員指揮或號誌指示，均應暫停讓行人先行
    通過；被告在光二路與成功一路口左轉彎時，告訴人已沿被
    告左側之行人穿越道由對向穿越成功一路，被告卻未發現告
    訴人，亦未暫停讓告訴人先行通過，即逕行左轉，因而左側
    車身撞及告訴人，致告訴人倒地受有頭部及下背部挫傷之傷
    害，故被告對於本件事故之發生具有過失，且其過失與告訴
    人所受之傷害間具有相當因果關係。綜上所述，本案事證明
    確，被告犯行堪以認定。
二、論罪科刑及撤銷原判決之理由： 
  ㈠被告所為，係犯道路交通管理處罰條例第86條第1項、刑法第
    284條前段所定汽車駕駛人行經行人穿越道不依規定讓行人
    優先通行而犯過失傷害罪，應依道路交通管理處罰條例第86
    條第1項規定加重法定刑。又被告於肇事後停留在現場，向
    前往現場處理、尚不知肇事人身分之警員表明為肇事人，並
    接受調查，此有道路交通事故肇事人自首情形紀錄表可以證
    明，所為符合自首之要件，因而減省司法資源之耗費，爰依
    刑法第62條前段規定減輕其刑，並先加後減之。
  ㈡原審考量被告之過失情節、犯後態度、智識程度、生活狀況
    及告訴人傷勢等情，量處被告有期徒刑4月，惟漏未審酌被
    告已於110年10月14日具狀陳明當事人於偵查中轉介調解時
    ，因告訴代理人林俊學求償新臺幣(下同)12萬餘元，卻未提
    出相關單據，始致被告之保險人無法核算理賠金額及雙方無
    法達成共識，並非可歸責於被告；又被告上訴後，在本院與
    告訴人調解成立，並當庭履行完畢，原審亦未及審酌此部分
    情節而為有利於被告之量刑，是被告上訴意旨指摘原審量刑
    過重，為有理由，本院爰撤銷原判決，自為適法之量刑。
  ㈢本院審酌被告為計程車司機，經常駕駛汽車行駛在道路上，
    理應具有較高之注意能力，於本案發生時行近行人穿越道時
    ，卻未善盡注意義務，未確認行人通行狀況即貿然左轉彎，
    因而撞及告訴人肇事，致告訴人受有身體上之傷害；惟被告
    肇事後，停留在現場協助告訴人就醫，且於111年1月11日賠
    償告訴人所受之損害，並坦承犯行，犯後態度尚可；兼衡被
    告之智識程度、生活狀況及告訴人之傷害等一切情狀，量處
    如主文所示之刑及諭知易科罰金之折算標準。
  ㈣被告未曾因故意犯罪而受有期徒刑以上刑之宣告，符合刑法
    第74條第1項第1款所定得宣告緩刑之要件，衡酌被告於偵查
    中即坦承疏失，並遵期出席調解會議，嗣再於本院準備程序
    時賠償告訴人而彌補因本案犯罪所生之損害，且被告之過失
    程度並非嚴重，告訴代理人於本院準備程序時亦表明同意對
    被告宣告緩刑，堪信被告經歷本案之偵審程序及刑之宣告，
    應已能知所警惕，故對被告所宣告之刑以暫不執行為適當，
    爰併予宣告緩刑2年。
據上論斷，應依刑事訴訟法第455條之1第3項、第369條第1項前
段、第364條、第299條第1項前段，判決如主文。
本案經檢察官陳怡龍、陳筱蓉聲請簡易判決處刑，檢察官陳宜愔
到庭執行職務。
中　　華　　民　　國　　111 　年　　2 　　月　　9 　　日
                  刑事第五庭  審判長法  官  吳佳齡
　　　　　　　　　                  
　　　　　　　　　                  法  官  鄭虹眞    
　　　　　　　　　
　　　　　　　　　                  法　官　陳怡安
以上正本證明與原本無異。
如不服本判決應於收受送達後20日內向本院提出上訴書狀，並應
敘述具體理由；其未敘述上訴理由者，應於上訴期間屆滿後20日
內向本院補提理由書（均須按他造當事人之人數附繕）「切勿逕
送上級法院」。
中　　華　　民　　國　　111 　年　　2 　　月　　9 　　日
                                    書記官　洪福基
附錄本案論罪科刑法條全文：
道路交通管理處罰條例第86條
（刑責之加重及減輕）
汽車駕駛人，無駕駛執照駕車、酒醉駕車、吸食毒品或迷幻藥駕
車、行駛人行道或行經行人穿越道不依規定讓行人優先通行，因
而致人受傷或死亡，依法應負刑事責任者，加重其刑至二分之一
。
汽車駕駛人，在快車道依規定駕車行駛，因行人或慢車不依規定
，擅自進入快車道，而致人受傷或死亡，依法應負刑事責任者，
減輕其刑。
中華民國刑法第284條
因過失傷害人者，處1年以下有期徒刑、拘役或10萬元以下罰金；致重傷者，處3年以下有期徒刑、拘役或30萬元以下罰金。